【裁判字號】    98,小上,44
【裁判日期】    980617
【裁判案由】    清償貸款
【裁判全文】
臺灣臺中地方法院民事裁定              98年度小上字第44號
上  訴  人  丙○○
被上訴人    臺灣新光商業銀行股份有限公司
                      7、28、30樓
法定代理人  乙○○
被上訴人    新光行銷股份有限公司
法定代理人  甲○○
上列當事人間請求清償貸款事件，上訴人對於中華民國98年4月
30日本院臺中簡易庭98年度中小字第951號第一審小額民事判決
提起上訴，本院裁定如下：
    主    文
上訴駁回。
第二審訴訟費用新臺幣壹仟伍佰元由上訴人負擔。
    理    由
一、對於小額程序之第一審裁判之上訴，非以其違背法令為理由
    ，不得為之。其上訴狀內應記載上訴理由，表明：(一)原判決
    所違背之法令及其具體內容。(二)依訴訟資料可認為原判決有
    違背法令之具體事實。民事訴訟法第436條之24第2項、第43
    6條之25 分別定有明文。又所謂判決有違背法令，乃指判決
    不適用法規或適用不當，為同法第 468條所明定，此亦為小
    額事件之上訴程序所準用（民事訴訟法第436條之32第2項參
    照）。而以判決有不適用法規或適用不當為上訴理由時，其
    上訴狀或理由書應有具體之指摘，並揭示該法規之條項或內
    容，若係成文法以外之法則，應揭示該法則之旨趣，倘為司
    法院解釋或最高法院之判例，則應揭示該判解之字號或其內
    容；如依民事訴訟法第 469條所列第1款至第5款事由提起上
    訴時（第6款未準用，參照民事訴訟法第 436條之32第2項規
    定），其上訴狀或理由書應揭示合於該條款之事實，上訴理
    由狀如未依此項方法表明者，即難認為已對原判決之違背法
    令有具體之揭示，其上訴自難認為合法（最高法院71年台上
    字第314號判例要旨參照）。次按上訴不合程式或已逾期間
    或法律上不應准許者，第二審法院應以裁定駁回之，為民事
    訴訟法第444條第1項前段所明定，且此於小額事件之上訴程
    序亦準用之（民事訴訟法第436條之32第2項參照）。
二、本件上訴人因不服本院臺中簡易庭98年度中小字第951號第
    一審小額民事判決提起上訴，依其上訴理由狀所載理由略以
    ：本事件為被上訴人新光行銷股份有限公司（原名誠泰行銷
    股份有限公司）與EMU通路新貴合作，假加盟真詐財，以一
    條市值不過新台幣（下同）10,000元的棉被為標的，貸款10
    8,000元，有違常理，因銀行未盡查證責任，輕易核貸，才
    使得上訴人輕易相信通路新貴傳銷公司。上訴人只是一普通
    家庭主婦，怎會知道EMU通路新貴傳銷公司詐騙手法如此高
    超，能夠說服被上訴人公司撥放貸款，上訴人只是眾多被害
    人之一。此事件據媒體報導受害超過千人，銀行也應該負道
    德上的責任，如果當初核貸嚴格，會造成那麼多的學生、主
    婦、家庭的受害？被上訴人亦難辭其咎。並聲明：駁回被上
    訴人在第一審之訴等語。
三、經查，上訴人所指其係遭訴外人EMU通路新貴傳銷公司詐騙
    ，且如被上訴人嚴格審核貸款申請，當不致輕易貸款予上訴
    人，被上訴人亦應負道德上之責任等語，核屬僅就事實問題
    為爭執，並未於上訴狀表明原判決所違背之法令及其具體內
    容，或依訴訟資料可認為原判決有違背法令之具體事實；亦
    即未具體表明原審判決係不適用何項法規、適用何項法規不
    當或有民事訴訟法第469條所列第1款至第5款之情形，難認
    對原審判決之如何違背法令已有具體之指摘，且迄今仍未提
    出表明原審判決有違背法令之上訴理由書狀，依首揭說明，
    其上訴為不合法，應予駁回。
四、依民事訴訟法第436條之32第1項準用同法第436條之19第1項
    規定，第二審法院為訴訟費用之裁判時，應確定其訴訟費用
    額，而本件第二審訴訟費用額，審核卷附證物後，確定為如
    主文第2項所示金額。
五、據上論結，依民事訴訟法第436條之32第1項、第2項、第471
    條第1項、第444條第1項、第95條、第78條、第436條之19，
    裁定如主文。
中    華    民    國    98    年    6     月    17    日
              民事第三庭    審判長法  官  林洲富
                                  法  官  黃渙文
                                  法  官  林源森
以上正本係照原本作成。
本件裁定不得抗。
中    華    民    國    98    年    6     月    17    日
                                  書記官  黃士益


司法院資訊處製作；財團法人民間司法改革基金會備份。
